【裁判字號】    98,上訴,486
【裁判日期】    980511
【裁判案由】    毒品危害防制條例
【裁判全文】
臺灣高等法院臺南分院刑事判決         98年度上訴字第486號
上  訴  人
即  被  告  甲○○
                    現於臺灣臺南監獄臺南分監執行中
上列上訴人因毒品危害防制條例案件，不服臺灣臺南地方法院97
年度訴字第1936號中華民國98年3月25日第一審判決（起訴案號
：97年度撤緩毒偵字第146號），提起上訴，本院判決如下：
    主  文
上訴駁回。
    理  由
一、按刑事訴訟法第361條、第367條規定，不服地方法院之第一
    審判決而提起上訴者，應提出上訴書狀，並敘述具體理由，
    為上訴必備之程式；其所提出之書狀未敘述上訴理由，或僅
    曾以言詞陳述上訴理由者，均應於上訴期間屆滿後20日內補
    提理由書於第一審法院。第一審法院經形式審查，認逾期未
    補提上訴理由者，應定期間先命補正；逾期未補正者，為上
    訴不合法律上之程式，應以裁定駁回。倘已提出上訴理由，
    但所提非屬具體理由者，則由第二審法院以上訴不合法律上
    之程式，判決駁回。而所謂具體理由，必係依據卷內既有訴
    訟資料或提出新事證，指摘或表明第一審判決有何採證認事
    、用法或量刑等足以影響判決本旨之不當或違法，而構成應
    予撤銷之具體事由，始克當之（例如：依憑證據法則具體指
    出所採證據何以不具證據能力，或依憑卷證資料，明確指出
    所為證據證明力之判斷如何違背經驗、論理法則）；倘僅泛
    言原判決認定事實錯誤、違背法令、量刑失之過重或輕縱，
    而未依上揭意旨指出具體事由，或形式上雖已指出具體事由
    ，然該事由縱使屬實，亦不足以認為原判決有何不當或違法
    者（例如：對不具有調查必要性之證據，法院未依聲請調查
    亦未說明理由，或援用證據不當，但除去該證據仍應為同一
    事實之認定），俾與第二審上訴制度在請求第二審法院撤銷
    、變更第一審不當或違法之判決，以實現個案救濟之立法目
    的相契合，並節制濫行上訴（最高法院97年度台上字第892
    號判決參照）。
二、上訴人即被告上訴理由略以：被告係因有心戒毒，主動向警
    員李曜丞自首坦承犯行，按法律定有明文，自首可減輕二分
    之一之徒刑，被告雖為累犯，應依刑法第47條第1項加重其
    刑，並先加重後減輕之，然前審對被告猶科刑甚重，殊難另
    被告甘服，為此依法提起上訴云云。
三、經查：按「對於未發覺之罪自首而受裁判者，得減輕其刑。
    但有特別規定者，依其規定。」、「有期徒刑、拘役、罰金
    減輕者，減輕其刑至二分之一。但同時有免除其刑之規定者
    ，其減輕得減至三分之二。」，刑法第62條及第66條分別定
    有明文。本件原審於事實及理由欄四、中業予敘明「被告於
    施用第一級毒品後未被有偵查權之公務員或機關發覺前，向
    警員李曜丞自首坦承犯行，進而接受裁判，有警詢筆錄載明
    可稽，依自首之規定減輕其刑。又被告事實欄所載之前科紀
    錄，有台灣高等法院被告前案紀錄表在卷可憑，其於受有期
    徒刑之執行完畢後五年內，故意再犯本件有期徒刑以上之罪
    ，為累犯，應依刑法第四十七條第一項規定加重其刑，並先
    加重後減輕之。爰審酌被告為圖一己感官上之享受而施用毒
    品、僅係對自身健康之戕害，危害社會非鉅、犯罪後坦承不
    諱之態度良好等一切情狀，量處如主文所示之刑。」等語，
    而於法定刑內量處上訴人有期徒刑8月，並依中華民國九十
    六年罪犯減刑條例減為有期徒刑4月，已詳為審酌被告之行
    為符合自首之減刑及累犯加重等情。再查，施用第一級毒品
    之法定刑為「六月以上五年以下有期徒刑」，從而原判決量
    處上開徒刑，亦無量刑過重而違反比例原則之情事。是原審
    就被告該當上開之罪，並量處上開之刑，已詳予審酌，並於
    理由欄中敘明綦詳，原審就刑罰裁量職權之行使，既未逾越
    法律所規定之範圍，亦無濫用權限之情形，自不得認其量刑
    有何不當。核被告之上訴意旨，要係就原審量刑之裁量反覆
    爭執，不能認為已經依據卷內既有訴訟資料或提出新事證，
    指摘或表明第一審判決有何採證認事、用法或量刑等足以影
    響判決本旨之不當或違法，要難謂其上訴書狀已經敘述具體
    理由，揆諸上開規定及說明，本件上訴並無具體理由而不合
    法定程式，應予駁回，並不經言詞辯論為之。
四、據上論斷，應依刑事訴訟法第367條前段、第372條，判決如
    主文。
中    華    民    國    98    年    5     月    11    日
                  刑事第四庭    審判長法  官  吳志誠
                                      法  官  高明發
                                      法  官  羅心芳
以上正本證明與原本無異。
如不服本判決應於收受送達後10日內向本院提出上訴書狀，其未
敘述上訴理由者，並得於提起上訴後10日內向本院補提理由書（
均須按他造當事人之人數附繕本）「切勿逕送上級法院」。
                                      書記官  蔡振豐
中    華    民    國    98    年    5     月    11    日


司法院資訊處製作；財團法人民間司法改革基金會備份。
